【裁判字號】    99,上訴,613
【裁判日期】    990407
【裁判案由】    妨害風化
【裁判全文】
臺灣高等法院高雄分院刑事判決         99年度上訴字第613號
上  訴  人  臺灣高雄地方法院檢察署檢察官
被      告  甲○○○
上列上訴人因妨害風化案件，不服臺灣高雄地方法院98年度訴字
第1728號中華民國99年1 月25日第一審判決（起訴案號：臺灣高
雄地方法院檢察署98年度偵字第21835 號），提起上訴，本院判
決如下：
     主  文
上訴駁回。
     理  由
一、按不服地方法院之第一審判決而上訴者，應向管轄第二審之
    高等法院為之。上訴書狀應敘述具體理由。上訴書狀未敘述
    上訴理由者，應於上訴期間屆滿後20日內補提理由書於原審
    法院，逾期未補提者，原審法院應定期間先命補正。第二審
    法院認為上訴書狀未敘述理由或 上訴有第362條前段之情形
    者，應以判決駁回之。但其情形可以補正而未經原審法院命
    其補正者，審判長應定期間先命補正。刑事訴訟法第361 條
    、第367 條，分別定有明文。所謂不服第一審判決之具體理
    由，必係依據卷內既有訴訟資料或提出新事證，指摘或表明
    第一審判決有何採證認事、用法或量刑等足以影響判決本旨
    之不當或違法，而構成應予撤銷之具體事由，始克當之（例
    如：依憑證據法則具體指出所採證據何以不具證據能力，或
    依憑卷證資料，明確指出所為證據證明力之判斷如何違背經
    驗、論理法則）；倘僅泛言原判決認定事實錯誤、違背法令
    、量刑失之過重或輕縱，而未依上揭意旨指出具體事由，或
    形式上雖已指出具體事由，然該事由縱使屬實，亦不足以認
    為原判決有何不當或違法者（例如：對不具有調查必要性之
    證據，法院未依聲請調查亦未說明理由，或援用證據不當，
    但除去該證據仍應為同一事實之認定），皆難謂係具體理由
    ，俾與第二審上訴制度旨在請求第二審法院撤銷、變更第一
    審不當或違法之判決，以實現個案救濟之立法目的相契合，
    並節制濫行上訴（最高法院97年度台上字第892 號判決意旨
    參照）。是以上訴人之上訴書狀或補提之上訴理由書，雖有
    敘述上訴理由，惟並未具體敘述第一審判決有上述違法、不
    當情形，即與未敘述具體理由無異，其所為上訴，即不符合
    上訴之法定要件。
二、本件被告甲○○○因犯刑法第231 條第1 項之意圖使女子與
    他人為猥褻行為罪，經原審判處有期徒刑4 月，如易科罰金
    ，以新臺幣1 千元折算1 日，公訴人不服提起上訴，略以：
  (1)被告前於97年7 月、6 月間亦曾在「瑞宮大旅社」媒介、容
    留女子與他人為猥褻行為2 次，經法院於98年5 月11日分別
    判處有期徒刑3 月、3 月，應執行有期徒刑5 月確定( 尚未
    執行) 。詎被告於該案甫判決確定後未久，復於98年7 月20
    日在同一處所更犯本件之罪，足見其素行不佳，且未因前案
    判決而有所警惕悔改，更視政府掃蕩色情之公權力如無物，
    自不宜予以寬貸。又本件犯罪事證至為明確，被告非但未坦
    承犯行以求寬典，益見被告實毫無悔意，犯後態度不佳。原
    審僅量處有期徒刑4 月，似有失之輕縱而難收儆懲之效。
  (2)次按本件檢察官原起訴意旨係認被告曾陳月雖受洪黃桂葉
    之僱用，惟係自己出於容留、媒介女子與他人為性交易以營
    利之意圖而為，而原審法院判決理由則僅依證人陳桂娣個人
    主觀之說詞，即據以認定洪黃桂葉與本件被告曾陳月間係
    具有共同犯意之聯絡之共同正犯關係，此項認定是否妥適，
    亦值再予詳酌云云。
三、關於刑之量定，係實體法上賦予法院得為自由裁量之事項，
    倘其未有逾越法律所規定之範圍，或濫用其權限，即不得任
    意指摘為違法。且在同一犯罪事實與情節，如別無其他加重
    或減輕之原因，下級審量定之刑，亦無過重或失輕之不當情
    形，則上級審法院對下級審法院之職權行使，原則上應予尊
    重（最高法院75年度台上字第7033號判例；85年度台上字第
    2446號判決意旨參考）。
四、查原判決業已審酌被告為圖一己私利，明知政府執法單位極
    力掃蕩色情，仍在瑞宮大旅社藉機從事媒介、容留猥褻之行
    為，敗壞社會善良風氣，所為實不足取，且被告於此之前，
    亦曾分別於97年6 月18日媒介、容留女子孫家樺與男客吳明
    智、於97年7 月4 日媒介、容留女子葉淑珍與男客孫鵬飛，
    在瑞宮大旅社從事性交行為，經法院於98年4 月21日以97年
    度審簡字第4710號分別判處有期徒刑3 月、3 月，定應執行
    有期徒刑5 月在案，並於98年5 月11日確定（98年10月23日
    易科罰金執行完畢，不構成累犯），有高雄地檢署97年度偵
    字第17744 號、第19155 號聲請簡易判決處刑書、原審97年
    度審簡字第4710號判決書、臺灣高等法院被告前案紀錄表各
    1 份在卷可稽，竟仍在瑞宮大旅社為本件犯行，顯不知警惕
    ，無悔改之意，惟考量被告係受僱於人，教育程度僅國小畢
    業，家庭經濟狀況勉持，且其為29年2 月出生之人，案發時
    已69歲，年事頗高，本件犯罪情節尚非嚴重，及其犯罪之動
    機、目的、手段等一切具體情狀，爰量處有期徒刑4 月，並
    諭知易科罰金之折算標準，即以1 千元折算1 日。業已詳敘
    其所憑量刑之依據，從形式上觀察，原判決並無認定事實錯
    誤、量刑瑕疵或違背法令之情形。況行為人前後之犯行態樣
    並不相同，犯罪後之態度亦不同，審酌量刑時自有不同之考
    量，且量刑輕重係屬事實審法院得依職權自由裁量之事項，
    本案原審已斟酌刑法第57條各款所列情狀而未逾越法定刑度
    ，如前所述，自不得遽指為違法。
五、又按犯罪事實之認定、證據之取捨及證據證明力如何，乃事
    實審法院之職權，而法院憑以認定犯罪事實之證據，並不以
    直接證據為限，即綜合各種證據，本於推理作用，為其認定
    犯罪事實之基礎，故何種證據應予調查，其調查之範圍如何
    ，如不違背經驗法則與論理法則，係屬事實審法院得依職權
    自由裁量之事項，自不容任意指為違法( 最高法院44年台上
    字第702 號、46年台上字第529 號判例參照) 。
六、查原審審酌被告受僱於瑞宮大旅社負責人洪黃桂葉，在位於
    高雄縣湖內鄉○○路○段540 號瑞宮大旅社擔任清潔工乙節
    ，此為被告所自陳在卷，而被告除為該旅社之清潔工外，尚
    擔任該旅社之現場管理工作之情，亦據證人即瑞宮大旅社負
    責人洪黃桂葉於原審審理中證述在卷，再參之該從事猥褻行
    為之女服務生陳桂娣偵訊及原審審理中證稱：伊打電話去瑞
    宮大旅社應徵，被告說好，因為伊從事性交易，所以可以抽
    的比老闆娘洪黃桂葉多，伊認為洪黃桂葉知道伊偶爾在旅社
    與客人從事性交易，被告應該也知道等情，而認定被告與瑞
    宮大旅社負責人洪黃桂葉間，就本件犯行，有犯意聯絡及行
    為分擔，應論以共同正犯。亦在判決內說明本於調查所得之
    心證，定其取捨而為事實判斷之理由，及綜合本案全部卷證
    資料而為上開論據，核無違背客觀存在之經驗法則與論理法
    則之情形。
七、綜上所述，本院審酌上情，認原審斟酌全辯論意旨及調查證
    據之結果，對被告予以論罪科刑，業已於判決內已具體說明
    論科之理由，及其憑以認定之證據，客觀上並無何違法或不
    當之處，量刑亦屬妥切。公訴人上訴意旨所陳各語，經核均
    未依據卷內既有訴訟資料，具體指出或表明原判決有何採證
    、認事、用法等足以影響判決本旨之不當或違法之理由，僅
    係對原判決已說明論斷之事項，徒憑己意再為爭執，並未具
    體指摘原判決有如何採證、認事、用法等違反經驗、論理法
    則之不當或違法，而足以影響判決本旨，應認未符合具體理
    由之要件，揆諸前揭說明，其上訴自不合法律上之程式，應
    予駁回。
八、爰依刑事訴訟法第367 條前段、第372 條，不經言詞辯論，
    逕為判決如主文。
中    華    民    國    99    年    4     月    7    日
                 刑事第九庭     審判長法  官  莊秋桃
                                      法  官  范惠瑩
                                      法  官  田平安
以上正本與原本無異。
如不服本判決，應於判決送達後10日內向本院提出上訴狀，其未
敘述理由者，並應於提出上訴狀後10日內向本院補提上訴理由狀
（應附繕本）。
中    華    民    國    99    年    4     月    7    日
                                  書  記  官  張宗芳

司法院資訊處製作；財團法人民間司法改革基金會備份。
